臺灣臺北地方法院民事判決　　　　　　 95年度簡上字第667號
上　訴　人　乙○○
訴訟代理人　甲○○
被上訴人　　丁○○○
訴訟代理人　丙　 ○
當事人間請求侵權行為損害賠償事件，上訴人對於中華民國95年
9月29日本院臺北簡易庭95年度北簡字第38548號第一審判決提起
上訴，本院於中華民國96年2月27日言詞辯論終結，判決如下：
    主  文
上訴駁回。
第二審訴訟費用由上訴人負擔。
    事實及理由
一、被上訴人起訴主張：上訴人乙○○為職業汽車駕駛人，於民
    國94年4月9日下午7時5分，駕駛車號441-NB號營業小客車，
    行經臺北市○○路○段國父紀念館南大門廣場，竟未注意行
    人穿越道有行人通行，即冒然左轉，致撞及行走於行人穿越
    道之被上訴人丁○○○，被上訴人受有多處傷害，上訴人並
    因此經本院判處有期徒刑4月，兩造曾於94年5月7日達成和
    解，上訴人同意賠償原告新臺幣（下同）15萬元，然其並未
    履行，為此提起本件訴訟，請求上訴人應給付被上訴人15萬
    元及自94年4月9日起至清償日止，按年息百分之五計算之利
    息等語。
二、上訴人則以：其無力賠償15萬元，處理之警員告知簽立和解
    書後，支付一期或二期和解金就沒事，其始簽立該和解書，
    但因家庭經濟狀況不佳，配偶生病，女兒年紀尚小，需其扶
    養，無法支付上開金額，願以誠心道歉之方式代替金錢賠償
    等語資為抗辯。
三、本件經原法院判決：上訴人應給付被上訴人15萬元，及自95
    年4月21日起至清償日止，按年息百分之五計算之利息，並
    駁回被上訴人其餘之訴 (按即94年4月9日起至95年4月20日
    止之法定遲延利息部分)。上訴人不服，被上訴人就其敗訴
    部分未聲明不服，上訴人於本院上訴聲明為：(一)原判決不利
    於上訴人部分廢棄；(二)廢棄部分被上訴人在第一審之訴駁回
    。被上訴人則聲明：上訴駁回。
四、按稱和解者，謂當事人約定，互相讓步，以終止爭執或防止
　　爭執發生之契約；和解有使當事人所拋棄之權利消滅及使當
　  事人取得和解契約所訂明權利之效力，民法第736條、第737
    條定有明文。經查，被上訴人主張之事實，有本院95年度交
    易字第74號刑事判決書、和解書附於原審案卷可稽，上訴人
    雖辯稱承辦警員告知支付一期或二期和解金就沒事云云，惟
    並未舉證以實其說，並非可採；又上訴人另辯稱經濟狀況不
    佳，配偶生病，女兒年紀尚小，需其扶養云云，並非得對抗
    被上訴人請求之事由，其所辯並非可採，至其陳稱願以道歉
    代替金錢賠償乙節，業為被上訴人所拒絕，併予敘明。從而
    ，被上訴人依和解法律關係，請求上訴人給付15萬元及自起
    訴狀繕本送達翌日即95年4月21日起至清償日止，按法定利
    率即年息百分之五計算之遲延利息部分，為有理由，應予准
    許。原審就此部分為被上訴人勝訴之判決，並依職權宣告假
    執行，復依職權為上訴人免假執行之宣告，其認事用法並無
    不合。上訴意旨指摘原判決此部分不當，求予廢棄改判，為
    無理由，應予駁回其上訴。
五、據上論結，本件上訴為無理由，依民事訴訟法第436條之1第
    3項、第449條第1項、第78條，判決如主文。
中　　華　　民　　國　　96　　年　　3　　月　　13　　日
                  民事第四庭審判長法  官  林麗玲
                                  法  官  黃柄縉
                                  法  官  劉坤典
以上為正本係照原本作成
本判決不得上訴
中　　華　　民　　國　　96　　年　　3　　月　　13　　日
                                  書記官  楊勝欽
